【裁判字號】    98,消債更,683
【裁判日期】    981020
【裁判案由】    更生事件
【裁判全文】
臺灣臺中地方法院民事裁定           98年度消債更字第683號
    聲  請  人
    即  債務人  陳涵彤（即陳秀.
    相  對  人
    即  債權人  台灣土地銀行股份有限公司
    法定代理人  庚○○
    代  理  人  溫郁文
    相  對  人
    即  債權人  丙○(台灣)商業銀行股份有限公司
    法定代理人  甲○○
    相  對  人
    即  債權人  台北富邦商業銀行股份有限公司
    法定代理人  丁○○
    代  理  人  陳朝舜
    相  對  人
    即  債權人  荷商荷蘭銀行股份有限公司台北分公司
    法定代理人  經天瑞
    代  理  人  方志豪
    相  對  人
    即  債權人  香港商香港上海匯豐銀行股份有限公司
    法定代理人  韋力行
    相  對  人
    即  債權人  臺灣新光商業銀行股份有限公司
                          6、.
    法定代理人  乙○○
                          6、.
    代  理  人  李霽曄
    相  對  人
    即  債權人  中國信託商業銀行股份有限公司
    法定代理人  戊○○○○
    代  理  人  鄭資華
    相  對  人
    即  債權人  慶豐商業銀行股份有限公司
    法定代理人  己○○
    相  對  人
    即  債權人  台新國際商業銀行股份有限公司
    法定代理人  吳清文
上列當事人間消費者債務清理事件，債務人聲請更生，本院裁定
如下：
    主    文
聲請人即債務人陳涵彤（即陳秀鈮）自中華民國98年10月20日16
時起開始更生程序。
    理    由
一、按債務人與金融機構協商成立者，不得聲請更生或清算，但
    因不可歸責於己之事由，致履行顯有重大困難者，不在此限
    ；本條例施行前，債務人依金融主管機關協調成立之中華民
    國銀行公會會員辦理消費金融案件無擔保債務協商機制與金
    融機構成立之協商，準用前項之規定，消費者債務清理條例
    第151條第5項、第 6項分別定有明文。又聲請更生或清算不
    合程式或不備其他要件者，法院應以裁定駁回之，但其情形
    可以補正者，法院應定期間先命補正，復為同條例第八條所
    明定。
二、本件聲請人即債務人主張因財產及收入不足以清償債務｛債
    務人之債務總額為2,425,586元，債務人僅陳報824,232元，
    未將拍賣不動產之不足額714,961元（台灣土地銀行第1順位
    抵押權）、876,393元（台新國際商業銀行第2順位抵押權之
    利息、違約金，主債務人洪招貴，本金300,000元，自91年1
    月 2日均未清償）列入｝，前曾於95年6月8日依照中華民國
    銀行公會會員辦理消費金融案件無擔保債務協商機制與金融
    機構成立協商，自95年 6月起，分80期，利率0%，且每月10
    日清償新台幣12,060元，惟因聲請人每月薪資僅約10,000元
    至15,000元，在扣除自己生活必要費用後，實無法依協商條
    件履行，於是毀諾，故聲請人無力繼續履行原協商條件，顯
    係因非可歸責於己之事由致履行有重大困難等語，業據提出
    協議書、無擔保債務還款計劃在卷可按。從而，債務人主張
    無法清償債務人等語，應堪採信。
三、然查，本件經依職權向各金融機關債權人函查債務人消費明
    細紀錄顯示，債務人消費內容多為百貨公司（中友百貨、廣
    三崇光百貨、衣蝶台中）、旅館（知本富野渡假村、皇家汽
    車旅館）、電信（亞太行動寬頻）、服飾（JU JIANG 、A&D
    、EASY SHOP 、草語錄內衣工作室、阿瘦皮鞋）、文化（文
    齡文化事業公司）、預借現金（93年10月18日60,000元、94
    年11月18日130,000元、95年3月28日20,000元）、旅行社（
    93 年5月6日永達旅行社31,800元）、美容（COLOR美髮美容
    沙龍）、菸酒（台灣菸酒）、信用貸款（92年12月24日250,
    000元）、其他（QIU YI STORE TAICHUNG、呂家資訊公司）
    、保險（國華人壽、宏泰人壽）、出國（日本）等，而其每
    月消費額度時有逾越薪資總額之情事，此有債權人提出之消
    費帳明細及本院製作之消費明細表附卷可稽，矧債務人於本
    院98年10月14日訊問時自承百貨公司是我女兒的消費。．．
    地球村美日語也是我女兒的消費。．．國華人壽是我的保險
    ，目前還在繳。小孩的保險也是我在繳。94年11月18日向富
    邦借13萬是拿來還貸款等語。如是，上述消費性質非生活必
    要之支出，而係奢侈、浪費之性質（部分係屬其女兒奢侈性
    消費，亦藉由更生程序轉嫁予債權人負擔，更顯不合理）。
    惟因債務人既因債務負擔，本院仍准其更生。
四、又債務人之消費內容既如前述，核與消費者債務清理條例第
    134條第4款所稱：「浪費、賭博或其他投機行為，致財產顯
    然減少或負擔過重之債務」等不免責事由相當。再經本院訊
    問各該債權人亦表明反對債務人之更生聲請，未來本件更生
    程序，恐將因其更生方案無法獲致債權人會議通過或法院認
    可而宣告清算，徒增程序勞費，欠缺實益。惟，本院仍認應
    准債務人進入更生程序，提供其更生方案付諸表決之機會，
    爰裁定如主文。
中    華    民    國    98    年    10    月    20    日
                  民事庭法  官      顏世傑
上為正本係照原本作成
本件不得抗告
本裁定已於98年10月20日16時公告。
中    華    民    國    98    年    10    月    20    日
                        書記官      魏宏銘


司法院資訊處製作；財團法人民間司法改革基金會備份。
